【裁判字號】    89,易,525
【裁判日期】    891025
【裁判案由】    妨害公務等
【裁判全文】
臺灣嘉義地方法院刑事判決                          八十九年度易字第五二五號
    公  訴  人  臺灣嘉義地方法院檢察署檢察官
    被      告  乙○○
右列被告因妨害公務案件，經檢察官提起公訴（八十九年度偵字第二四六八號），本
院判決如左：
    主  文
乙○○無故侵入他人住宅，處有期徒刑月，如易科罰金以佰元折算壹日；又對於
公務員依法執行職務時，施強暴，處有期徒刑伍月，如易科罰金以佰元折算壹日。
應執行有期徒刑柒月，如易科罰金以佰元折算壹日。
    事  實
一、乙○○於民國八十九年四月十二日晚上八時三十分許，未經其前妻甲○○之同意
    ，即無故擅自進入甲○○位於嘉義縣梅山鄉瑞里村幼葉林一之一號住處內，經甲○○報警處理，待同日晚上九時許，嘉義縣警察局竹崎分局瑞里派出所警員丙○○、劉邦彬據報前往上開處所處理時，詎乙○○非但不予理會反另起妨害公務之
    犯意，於上開時、地，出手掌摑依法執行職務之警員丙○○之臉頰，幸未成傷（
    傷害部分未據告訴）。
二、案經甲○○訴由嘉義縣警察局竹崎分局報請臺灣嘉義地方法院檢察署檢察官偵查
    起訴。
    理  由
一、訊據被告乙○○除妨害公務之犯行，辯稱：伊當時並不是故意打警察丙○○的云
    云外，餘均坦承不諱，核與告訴人甲○○於警訊中及本院調查時指述、證人即告
    訴人之鄰居簡載新於警訊中證述、證人王金砂於本院調查時證稱之情節相符，堪
    認被告此部分之自白與事實相符；至被告辯稱部分，經查，該部分事實，亦據告
    訴人於警訊中及本院調查時指稱：「：：：主管丙○○就當場被乙○○用左手打
    到右臉頰：：：」、「：：：丙○○當天到我家時有穿制服」、「那是在我作美
    髮店裡，燈光很亮，他（即被告）看到丙○○時，丙○○跟被告說你來這裡做什
    麼，被告就出左手打丙○○之右臉頰，：：：」、「當天警察來時被告躲在廚房
    的餐桌下面，當時廚房燈是亮的，：：：後來他跟警察發生拉扯時，我才看到，
    他是故意打警察的，因為警察有問他你來這邊做什麼，被告回答說你給我管（台
    語）就出手了」（分別見警卷第四頁背面、本院八十九年七月六日及八月十五日
    之訊問筆錄）等語甚詳，復經證人簡載新於警訊中指稱：「：：我到現場時剛好
    看到乙○○毆打主管丙○○」、「主管在處理時說你（即被告）來這做什麼，乙○○便說管我，然後左手便往主管右臉頰毆打了下去」等語（見警卷第五頁背面
    ）綦詳，核與證人王金砂於本院調查時證述：「他（即被告）出左手打我右臉頰
    ，我當天有穿制服，當天室內都有開燈」（見本院八十九年七月六日訊問筆錄）
    等情相符，即被告亦於本院調查時供述：「：：：我知道我錯了，我確實是故意
    打警察：：」等語（見本院八十九年八月十五日訊問筆錄）明確，顯見被告確有
    於警察依法執行職務時故意傷害警員之強暴行為至明，本件事證明確，被告所辯
    ，無非事後圖卸之詞，不足採信，其犯行堪予認定。
二、核被告所為係犯刑法第三百零六條第一項之無故侵入住宅罪及第一百三十五條第
    一項之妨害公務執行罪。被告上揭所犯二罪間，犯意各別，行為互殊，應予分論
    並罰。爰審酌被告無視他人家宅安全，且於警員至現場執行職務時施強暴手段，
    到庭復否認部分犯行，顯無悔意，及其犯罪之動機、目的、手段，犯罪所生之危
    害等一切情狀，分別量處如主文所示之刑，及定其應執行之刑，並依司法院大法
    官會議釋字第三六六號解釋均諭知易科罰金之折算標準。
據上論斷，應依刑事訴訟法第二百九十九條第一項前段，刑法第三百零六條第一項、
第一百三十五條第一項、第四十一條、第五十一條第五款，罰金罰鍰提高標準條例第
一條前段、第二條，判決如主文。
本案經檢察官林俊良到庭執行職務。
中      華      民      國    八十九    年      十      月    二十五    日
                                臺灣嘉義地方法院刑事第一庭
                                        法  官  黃  仁  勇
右正本證明與原本無異。
如不服本判決，應於判決送達後十日內向本院提出上訴狀( 應附繕本 )。
中      華      民      國    八十九    年      十      月    二十六    日
                                        書記官  呂  權  芳
附錄本案論罪科刑法條：
刑法第一百三十五條：
對於公務員依法執行職務時，施強暴脅迫者，處三年以下有期徒刑、拘役或三百元以
下罰金。
意圖使公務員執行一定之職務或妨害其依法執行一定之職務或使公務員辭職而施強暴
脅迫者，亦同。
犯前二項之罪，因而致公務員於死者，處無期徒刑或七年以上有期徒刑。致重傷者，
處三年以上十年以下有期徒刑。
刑法第三百零六條：
無故侵入他人住宅、建築物或附連圍繞之土地或船艦者，處一年以下有期徒刑、拘役
或三百元以下罰金。
無故隱匿其內，或受退去之要求而仍留滯者，亦同。


司法院資訊處製作；財團法人民間司法改革基金會備份。
